【裁判字號】    97,審簡上,95
【裁判日期】    980113
【裁判案由】    侵占等
【裁判全文】
臺灣士林地方法院刑事判決            97年度審簡上字第95號
上  訴  人  臺灣士林地方法院檢察署檢察官
被      告  乙○○
上列上訴人因被告侵占等案件，不服本院刑事庭於中華民國97年
9 月30日所為97年度簡字第542 號第一審刑事簡易判決（偵查案
號：臺灣士林地方法院檢察署96年度偵字第13555 號），提起上
訴，本院管轄第二審之合議庭判決如下：
    主  文
上訴駁回。
    事實及理由
一、本案經本院審理結果，認第一審判決被告犯刑法第320 條第
    1 項普通竊盜罪，處有期徒刑3 月，如易科罰金以新臺幣（
    下同）1,000 元折算1 日，減為有期徒刑1 月又15日，如易
    科罰金以1,000 元折算1 日；又犯刑法第335 條第1 項普通
    侵占罪，處有期徒刑3 月，減為有期徒刑1 月又15日，如易
    科罰金以1,000 元折算1 日；應執行有期徒刑3 月，如易科
    罰金以1,000 元折算1 日。其認事、用法及量刑均無不當，
    應予維持，引用第一審判決書記載之犯罪事實、證據及理由
    （如附件判決書）。
二、檢察官上訴意旨略以：據被害人甲○○具狀請求上訴，以被
    告乙○○犯後並無悔意，並未賠償被害人損失，且原審就被
    告犯行量刑過輕，難生懲儆等語。
三、經查：
  (一)按量刑的輕重，屬事實審法院得依職權自由裁量之事項，苟
    已斟酌刑法第57條各款所列情狀而未逾越法定刑度，不得遽
    指為違法，且在同一犯罪事實與情節，如別無其他加重或減
    輕之原因，下級審量定之刑，亦無過重或失輕之不當情形，
    則上級審法院對下級審法院之職權行使，原則上應予尊重。
  (二)被告乙○○於本院審理中已坦承犯行，並經證人即被害人甲
    ○○於警詢、檢察官偵查中證述明確，足認被告確有竊盜及
    侵占之犯行，原審法院認被告所為，係犯刑法第320 條第1
    項之普通竊盜罪及第335 條第1 項之普通侵占罪，援引刑事
    訴訟法第449 條第2 項、第3 項、第454 條第2 項，刑法第
    320 條第1 項、第335 條第1 項、第41條第1 項前段、第51
    條第5 款，刑法施行法第1 條之1 ，中華民國96年罪犯減刑
    條例第2 條第1 項第3 款、第7 條，且審酌被告犯罪動機、
    目的、手段，所造成被害人之損害、犯後坦承犯行之態度，
    並其生活狀況、智識程度等一切情狀，就上開2 罪分別量處
    有期徒刑3 月，均減刑為有期徒刑1 月又15日，應執行有期
    徒刑3 月，並諭知易科罰金之折算標準，其認事用法並無違
    誤，量刑亦屬妥適，且被告在本院士林簡易庭97年度士小調
    字第856 號損害賠償事件97年12月25日調解時，表明願於98
    年1 月10日前給付8 萬元及自95年11月1 日起至清償日止，
    按年息百分之5 計算之利息予告訴人甲○○，雙方調解成立
    ，有本院士林簡易庭97年度士小調字第856 號損害賠償事件
    97年12月25日調解筆錄影本1 份附卷可參，是檢察官以被告
    未賠償告訴人損失，應求處重刑而為上訴等情，尚屬無據，
    應予駁回。
據上論斷，應依刑事訴訟法第455 條之1 第1 項、第3 項、第36
8 條、第373 條，判決如主文。
本案經檢察官游儒倡到庭執行職務。
中    華    民    國    98    年    1     月    13    日
                  刑事第一庭審判長法  官  洪英花
                                  法  官  王沛雷
                                  法  官  雷雯華
以上正本證明與原本無異。
本件不得上訴。
                                  書記官  陳如玲
中    華    民    國    98    年    1     月    13    日
附錄本案論罪科刑法條
刑法第320條第1項
意圖為自己或第三人不法之所有，而竊取他人之動產者，為竊盜
罪，處5 年以下有期徒刑、拘役或5 百元以下罰金。
刑法第335 條第1項
意圖為自己或第三人不法之所有，而侵占自己持有他人之物者，
處5 年以下有期徒刑、拘役或科或併科1 千元以下罰金。


司法院資訊處製作；財團法人民間司法改革基金會備份。
